Inventaris van het archief van de Hoofddirectie Landbouwvoorlichting en Onderzoek van het Ministerie van Landbouw en Visserij, 1963-1968
Nationaal Archief, Den Haag
Ministerie van Landbouw en Visserij: Hoofddirectie Landbouwvoorlichting en Onderzoek
LNV / Hfddir. Landbouwvoorlichting en Onderzoek
1963-1968
merendeel 1963-1968
L60
12,9 meter; 472 inventarisnummers.
Normale geschreven en getypte documenten, geen bijzondere handschriften. Het archief bestaat uit dossiers.
Nationaal Archief, Den Haag
Hoofddirectie Landbouwvoorlichting en Onderzoek, 1963-1968
Het archief bevat archiefbescheiden gevormd door de Hoofddirectie Landbouwvoorlichting en Onderzoek.
Archiefvorming
Geschiedenis van de archiefvormer
Het te bewerken archief van de Hoofddirectie Landbouwvoorlichting en Onderzoek ressorteerde onder het Directoraat-generaal van de Landbouw. Dit Directoraat-generaal had tot taak de ontwikkeling van de productiemogelijkheden en de verhoging van het peil van de landbouw te bevorderen. In de uitoefening van deze taak werd zij bijgestaan door een aantal onder haar ressorterende directies en afdelingen waaronder de Hoofddirectie Landbouwvoorlichting en Onderzoek. Deze hoofddirectie ontstond in 1963 door samenvoeging van de Directies Veeteelt en Zuivel, Akker en Weidebouw, alsmede de Directie Tuinbouw. Na 5 jaar, in 1968 werd Landbouwvoorlichting en Onderzoek opgesplitst in de Directies Bedrijfsontwikkeling en Landbouwkundig onderzoek.
De Hoofddirectie Landbouwvoorlichting en Onderzoek had tot taak, in overleg en waar mogelijk in samenwerking met het belanghebbende bedrijfsleven, uitvoerend, stimulerend en adviserend werkzaam te zijn ter verbetering van de interne structuur van de land- en tuinbouwbedrijven, ten einde een optimale bijdrage van de agrarische bedrijfstak aan de nationale economie te bereiken. Hiertoe was aan de Hoofddirectie o.m. opgedragen de zorg voor de voorlichting ten behoeve van de landbouw, uitgevoerd door de Rijkslandbouwvoorlichtingsdienst, en voor het landbouwkundig onderzoek, dat gedeeltelijke door ambtelijke, gedeeltelijk door gesubsidieerde rechtspersoonlijkheid bezittende instellingen werd uitgevoerd.
Hieronder volgt een overzicht van de verschillende directies en afdelingen die ressorteerden onder de Hoofddirectie Landbouwvoorlichting en Onderzoek. De vakdirecties Akker- en Weidebouw, Veeteelt en Zuivel en Tuinbouw waren medeverantwoordelijk voor het landelijke productiebeleid ten aanzien van de aan hun zorgen toevertrouwde bedrijfstak, voorde inhoud van de voorlichting en van het onderzoek op hun werkterrein.
Ter effectuering hiervan werd, wat betreft de voorlichting, functioneel leiding gegeven aan de bedrijfstakconsulenten in de provincie. Op onderzoeksgebied waren aan de zorgen van de vakdirecties toevertrouwd de proefstations, die voor de betreffende bedrijfstak zorg droegen voorde verbinding tussen onderzoek en voorlichting.
Directie Akker- en Weidebouw:
Inspectie Akkerbouw
Inspectie Weidebouw
Inspectie Gemengde Bedrijven
Secretariaat
Algemene Zaken
Onderafdeling Econ. Stat. Vraagstukken, Statistiek en Oogstberichtgeving
Rijkslandbouwconsulenten in algemene dienst
Directie Tuinbouw:
Algemene Zaken
Inspectie groenten en fruit (1963 -1966)
Inspectie sierteelt (1963 -1966)
Bijzondere vraagstukken
Statistiek, oogstberichtgeving en oogstramingen
Landbouwluchtvaart
Rijkstuinbouwconsulenten in algemene dienst
Afdeling nationale en internationale regelingen (1967 -1968)
Afdeling onderzoek- en voorlichtingsvraagstukken (1967 - 1968)
Directie Beheerszaken:
Verzorgde de personele, financiële en materiële vragen, het algemene secretariaat en het Borgstellingsfonds.
Afdeling Secretariaat, tevens van de hoofddirectie
Afdeling Personeel
Afdeling Financiën en Materieel
Afdeling Landbouwkredietzaken
Afdeling Administratieve Organisatie
Afdeling Publicaties en Voorlichtingsmiddelen
Directie Algemene Voorlichtingszaken:
Behandelde vraagstukken op het gebied van voorlichting die niet direct tot een vakdirectie behoorden. Daarnaast behandelde zij de voorlichtingsmethodiek en de voorlichtingsmiddelen, waarvoor zij contacten had met voorlichtingsdeskundigen in de consulentschappen en was zij belast met de bemoeiingen met de huishoudelijke, agrarisch-sociale en sociaal-economische voorlichting.
Afdeling Voorlichtingscoördinatie
Afdeling Voorlichtingsmethodiek
Afdeling Economisch-Sociale aangelegenheden
Publicaties en Voorlichtingsmiddelen (1967 - 1968)
Huishoudelijke Voorlichting (1967 -1968)
Directie Coördinatie Onderzoek:
Behandelde vraagstukken op het gebied van onderzoek die niet direct tot een vakdirectie behoorden, onderhield de internationale contacten op het terrein van onderzoek in het algemeen. Voorts was zij belast met de coördinatie van het onderzoek tussen de werkterreinen van de drie vakdirecties.
Afdeling Inspectie
Afdeling Research Management
Afdeling Administratie
Geschiedenis van het archiefbeheer
Geen tekst
De verwerving van het archief
Het archief is in 2016 door Ministerie van Landbouw, Natuur en Voedselkwaliteit overgebracht naar het Nationaal Archief, krachtens artikel 12 van de Archiefwet 1995
Inhoud en structuur van het archief
2.11
Inhoud
Geen tekst
Selectie en vernietiging
Selectielijst voor de neerslag van de handelingen van de Minister van Landbouw, Natuur en Voedselkwaliteit en de onder hem ressorterende actoren op het beleidsterrein Landbouwstructuurbeleid over de periode vanaf 1945'. Deze lijst is gepubliceerd in de Staatscourant van 27 maart 2008, nr. 60 / pag. 25.
Selectielijst voor de neerslag van de handelingen van de Minister van Landbouw, Natuur en Voedselkwaliteit en de onder hem ressorterende actoren op het beleidsterrein Landbouwkwaliteit en voedselveiligheid en kwaliteit van het uitgangsmateriaal en biotechnologie over de periode vanaf 1945. Deze lijst is gepubliceerd in de Staatscourant van 21 mei 2007, nr. 95 / pag. 8.
Selectielijst voor de neerslag van de handelingen van de Minister van Landbouw, Natuur en Voedselkwaliteit en de onder hem ressorterende actoren op het beleidsterrein Voedselvoorziening en agrarisch markt- en prijsbeleid (1934) 1945-2000. Deze lijst is gepubliceerd in de Staatscourant van 12 oktober 2007, nr. 198 / pag. 13.
Selectielijst voor de neerslag van de handelingen van de Minister van Landbouw, Natuur en Voedselkwaliteit en de onder hem ressorterende actoren op het beleidsterrein rijkshuisvesting over de periode vanaf 1945. Deze lijst is gepubliceerd in de Staatscourant van 26 juli 2007, nr. 142 / pag. 6.
Selectielijst voor de neerslag van de handelingen van de Minister van Landbouw, Natuur en Voedselkwaliteit en de onder hem ressorterende actoren op het beleidsterrein Voorlichting van de rijksoverheid, over de periode vanaf 1945. Deze lijst is gepubliceerd in de Staatscourant van 14 juni 2007, nr. 112 / pag. 10.
Selectielijst voor de neerslag van de handelingen van de Minister van Landbouw, Natuurbeheer en Visserij en de onder hem ressorterende actoren op het beleidsterrein natuur- en landschapsbeheer over de periode vanaf 1945. Deze lijst is gepubliceerd in de Staatscourant van 10 november 2000, nr. 219 / pag. 8.
Selectielijst voor de neerslag van de handelingen van de Minister van Landbouw, Natuur en Voedselkwaliteit en de onder hem ressorterende actoren op het beleidsterrein Rijksbegroting over de periode 1945-2000. Deze lijst is gepubliceerd in de Staatscourant 30 juli 1998, nr. 142. Rekening houdend met de actualisatie in de Staatscourant 31 maart 2005, nr. 62 / pag. 34.
Selectielijst voor de neerslag van de handelingen van de Minister van Landbouw, Natuur en Voedselkwaliteit en de onder hem ressorterende actoren op het beleidsterrein Overheidsinformatievoorziening over de periode 1945-1999. Deze lijst is gepubliceerd in de Staatscourant 20 oktober 2003, nr. 202 / pag. 11.
Selectielijst voor de neerslag van de handelingen van de Minister van Landbouw, Natuur en Voedselkwaliteit en de onder hem ressorterende actoren op het beleidsterrein Organisatie van de Rijksoverheid over de periode 1945-1999. Deze lijst is gepubliceerd in de Staatcourant van 30 juli1998, nr. 142. Rekening houdend met de actualisatie in de Staatscourant 31 maart 2005, nr. 62 / pag. 34.
Selectielijst voor de neerslag van de handelingen van de Minister van Landbouw, Natuur en Voedselkwaliteit, tevens als vakminister, en de onder hem ressorterende actoren op het deelbeleidsterrein arbeidsverhoudingen bij de overheid over de periode 1945-1995 (1997). Deze lijst is gepubliceerd in Staatscourant 16 oktober 2001, nr. 200 / pag. 10. Rekening houdend met het Basisselectiedocument op het deelbeleidsterrein van personeelszaken, t.w. het personeelsdossier. Deze lijst is gepubliceerd in de Staatscourant 20 november 2007, nr. 225 / pag. 15 en gerectificeerd in de Staatscourant 18 december 2007, nr. 245.
Selectielijst voor de neerslag van de handelingen van de Minister van Landbouw, Natuur en Voedselkwaliteit als vakminister en de onder hem als vakminister ressorterende actoren op het deelbeleidsterrein arbeidsvoorwaarden rijkspersoneel over de periode 1945-1996. Deze lijst is gepubliceerd in de Staatscourant van 16 oktober 2001, nr. 200 / pag. 10. Rekening houdend met het Basisselectiedocument op het deelbeleidsterrein van personeelszaken, t.w. het personeelsdossier. Deze lijst is gepubliceerd in de Staatscourant 20 november 2007, nr. 225 / pag. 15 en gerectificeerd in de Staatscourant 18 december 2007, nr. 245.
Selectielijst voor de neerslag van de handelingen van de Minister van Landbouw, Natuur en Voedselkwaliteit, tevens als vakminister, en de onder hem ressorterende actoren op het deelbeleidsterrein formatiebeleid, arbeidsmarktbeleid en personeelsontwikkeling en mobiliteit over de periode 1945-1996. Deze lijst is gepubliceerd in de Staatscourant van 16 oktober 2001, nr. 201 / p. 10. Rekening houdend met het Basisselectiedocument op het deelbeleidsterrein van personeelszaken, t.w. het personeelsdossier. Deze lijst is gepubliceerd in de Staatscourant 20 november 2007, nr. 225 / pag. 15 en gerectificeerd in de Staatscourant 18 december 2007, nr. 245.
Selectielijst voor de neerslag van de handelingen van de Minister van Landbouw, Natuur en Voedselkwaliteit, tevens als vakminister, en de onder hem ressorterende actoren op het deelbeleidsterrein personeelsinformatievoorziening en -administratie over de periode 1945- 1996. Deze lijst is gepubliceerd in de Staatscourant 17 oktober 2001, nr. 201 /pag. 10) Rekening houdend met het Basisselectiedocument op het deelbeleidsterrein van personeelszaken, t.w. het personeelsdossier. Deze lijst is gepubliceerd in de Staatscourant 20 november 2007, nr. 225 / pag. 15 en gerectificeerd in de Staatscourant 18 december 2007, nr. 245.
Aanvullingen
Niet van toepassing.
Ordening van het archief
De archiefbescheiden zijn in eerste instantie geordend op directie of afdeling. Daarbinnen is vastgehouden aan de archiefcode die de stukken van de archiefvormer meegekregen hebben.
Om de toegankelijkheid voor de gebruiker te vergroten zijn sommige rubrieken samengevoegd om het archief toegankelijker te maken. Hierdoor zijn sommige rubrieken komen te vervallen. Dit betreft subrubrieken waar slechts één of enkele eenheden onder geplaatst konden worden.
Aanwijzingen voor de gebruiker
Openbaarheidsbeperkingen
Volledig openbaar
Het archief is eigendom van de Staat der Nederlanden
Materiële beperkingen
Het archief kent geen beperkingen voor het raadplegen van de stukken als gevolg van de materiële staat.
Andere toegang
Voor dit archief is geen andere toegang beschikbaar.
Aanvraaginstructie
Openbare archiefstukken kunnen online worden aangevraagd en gereserveerd. U kunt dit ook via de terminals in de studiezaal van het Nationaal Archief doen. Om te kunnen reserveren dient u de volgende stappen te volgen:
U maakt een profiel aan op www.gahetna.nl, en logt vervolgens in
Via de archiefinventaris (alleen de beschrijvingen met rode nummers) selecteert u het gewenste archiefstuk door op de knop 'Reserveren' te klikken
In het volgende scherm geeft u aan op welke dag u het archiefstuk wilt inzien
Indien u zich bevindt in de studiezaal en een tafelnummer heeft ontvangen kunt u dit nummer vermelden. Als u geen tafelnummer heeft kunt u tafelnummer 777 laten staan
Vervolgens bevestigt u uw reservering door deze te versturen.
Verwant materiaal
Bewaarplaats van originelen
Niet van toepassing.
Beschikbaarheid van kopieën
Uit dit archief zijn geen kopieën op een alternatieve drager als microfilm, microfiche of in digitale vorm beschikbaar.
Afgescheiden archiefmateriaal
Niet van toepassing.
Verwante archieven
Toegang 2.11.17. Inventaris van het archief van de Directie Veeteelt en Zuivel, 1957-1968
Toegang 2.11.59. Inventaris van het archief van de Directie Akker- en Weidebouw van het Ministerie van LNV, 1957-1962
Toegang 2.11.60. Inventaris van het archief van het Directie Tuinbouw van het Ministerie van LNV, 1957-1962
Beschrijving van de series en archiefbestanddelen
- Hoofddirectie Landbouwvoorlichting en Onderzoek, 1
  - Directie Akkerbouw en Weidebouw, 1.1
    - Organisatie, 07
    - Archieven, 07.353.221
      - Stukken betreffende het archiefbeheer, 1963-1968; 1; 1 omslag
        Nota bene: Bevat onder andere processen-verbaal van vernietiging en een beschrijving van het archief over de periode 1890 - 1962
    - Interne organisatie van de administratieve en technische dienst, 07.355.5
      - Stukken betreffende de organisatie en werkwijze van de Directie Akkerbouw en Weidebouw, 1963-1968; 2; 1 omslag
      - Stukken betreffende het overleg met betrekking tot de organisatie en werkwijze van de rijkslandbouwconsulenten, 1963-1968; 3-11; 9 omslagen
        - Arbeidsvraagstukken 1963-1964, 3; 1 omslag
        - Bodemvraagstukken en bemestingsvraagstukken 1963-1964, 4; 1 omslag
        - Algemene dienst 1963-1966, 5; 1 omslag
        - Granen en peulvruchten 1963-1966, 6; 1 omslag
        - Handelsgewassen 1963-1966, 7; 1 omslag
        - Plantenziekten 1963-1966, 8; 1 omslag
        - Bedrijfsvraagstukken 1963-1967, 9; 1 omslag
        - Boerderijbouw 1963-1968, 10; 1 omslag
        - Weidebouw en voederbouw 1965-1966, 11; 1 omslag
    - Horizontale werkverbanden (stuurgroepen, werkgroepen en commissies), 07.58
      - Stukken betreffende de werkgroep Landbouw structuurtelling die als doel heeft het namens de Europese Economische Gemeenschap (EEG) organiseren van een onderzoek naar de structuur van de landbouwbedrijven in de Gemeenschap, 1964-1968; 12; 1 omslag
        157.2-0013-01 Minister van Landbouw, Natuur en Voedselkwaliteit
    - Notulen van vergaderingen, algemene vergaderingen en statistieken, 07.77
      - Het publiceren van de nota Enige gegevens inzake de productie-omstandigheden in het buitenland voor enkele akkerbouwproducten, 1962; 13; 1 stuk
        155.1-0001-01 Minister van Landbouw, Natuur en Voedselkwaliteit
      - Vergaderstukken van de Regionale Contactgroepen Gemengde Bedrijven, 1963-1965; 14; 1 omslag
        157.2-0001-01 Minister van Landbouw, Natuur en Voedselkwaliteit
        158.1-0001-01 Minister van Landbouw, Natuur en Voedselkwaliteit
      - Stukken betreffende het opstellen van economisch-statistische mededelingen, 1963-1967; 15; 1 omslag
      - Vergaderstukken van stafvergaderingen van de Directie Akkerbouw en Weidebouw, 1963-1967; 16; 1 omslag
      - Vergaderstukken van bijeenkomsten van ingenieurs bij de Rijkslandbouwvoorlichtingsdienst, 1963-1968; 17-19; 3 pakken
        - 1963-1964, 17; 1 pak
        - 1965, 18; 1 pak
        - 1966-1968, 19; 1 pak
      - Vergaderstukken van vergaderingen van de Directie Akkerbouw en Weidebouw, 1963-1968; 20-22; 3 pakken
        - 1963, 20; 1 pak
        - 1964, 21; 1 pak
        - 1965-1968, 22; 1 pak
      - Vergaderstukken van vergaderingen van rijkslandbouwconsulenten, 1963-1968; 23-26; 4 pakken
        - 1963, 23; 1 pak
        - 1964, 24; 1 pak
        - 1965-1966, 25; 1 pak
        - 1967-1968, 26; 1 pak
      - Vergaderstukken van vergaderingen van rijkslandbouwconsulenten in algemene dienst, 1963-1968; 27; 1 pak
      - Vergaderstukken van Regionale Contactgroepen Akkerbouw, 1964-1965; 28; 1 omslag
      - Vergaderstukken van Regionale Contactgroepen Weidegebieden, 1964-1965; 29; 1 omslag
      - Verslagen van vergaderingen met rijkslandbouwconsulenten uit akkerbouw- en weidegebieden, 1964-1965; 30; 1 omslag
      - Maandverslagen van de Directie Akkerbouw en Weidebouw, 1964-1968; 31-33; 2 pakken en 1 omslag
        - 1964, 31; 1 pak
        - 1965, 32; 1 omslag
        - 1966-1968, 33; 1 pak
      - Stukken betreffende het opstellen van mededelingen van de Directie Akkerbouw en Weidebouw, 1965-1967; 34-36; 2 pakken en 1 omslag
        - 1965, 34; 1 pak
        - 1966, 35; 1 pak
        - 1967, 36; 1 omslag
    - Uitoefening van de taak, 1
      - Vergaderstukken van de directeur-generaal en directeuren van de Directie van de Landbouw met de Voorzitters van Colleges van Consulenten, 1948-1953; 37; 1 omslag
      - Vergaderstukken van de provinciale contactcommissies, commissies van consulenten, commissies van ambtenaren en commissies van overleg, 1948-1953; 38-47; 10 omslagen
        - Groningen 1948-1953, 38; 1 omslag
        - Friesland 1949-1953, 39; 1 omslag
        - Drenthe 1948-1953, 40; 1 omslag
        - Overijssel 1949-1950, 41; 1 omslag
        - Gelderland 1948-1953, 42; 1 omslag
        - Utrecht 1952, 43; 1 omslag
        - Noord-Holland 1948-1953, 44; 1 omslag
        - Zeeland 1949-1952, 45; 1 omslag
        - Noord-Brabant 1948-1953, 46; 1 omslag
        - Limburg 1948-1953, 47; 1 omslag
      - Verslagen van vergaderingen van de afdelingshoofden van de Directie van de Landbouw, 1949-1957; 48-52; 1 pak en 4 omslagen
        - 1949 - 1952 mrt. 17, 48; 1 omslag
        - 1952 apr. 28 - 1953, 49; 1 omslag
        - 1955, 50; 1 omslag
        - 1956, 51; 1 pak
        - 1957, 52; 1 omslag
      - Rapport van de Commissie ter bestudering van vraagstukken verband houdende met de positie van het landbouwbedrijf in de veenkoloniën, met bijlage, 1956; 53; 1 omslag
      - Stukken betreffende het samenstellen van het werkarchief van het hoofd van de afdeling Algemene Vraagstukken C.M. Hupkes met betrekking tot nieuwe bedrijfssystemen in de landbouw, 1959-1965; 54-67; 4 pakken en 10 omslagen
        - Lezingen en publicaties op het gebied van de ontwikkeling inzake nieuwe bedrijfssystemen 1959-1961, 54; 1 pak
          Nota bene: Bevat 17 foto's
        - Opgaven van afwijkende bedrijven 1959-1961, 55; 1 omslag
        - Oprichting van de Commissie nieuwe Bedrijfssystemen in de Landbouw 1959-1961, 56; 1 omslag
        - Proeven van rijkslandbouwconsulenten 1959-1963, 57; 1 pak
        - Studiegroep Pluimveehouderij 1959-1963, 58; 1 omslag
        - Voorbereidingscommissie Nieuwe Bedrijfssystemen 1959-1964, 59; 1 pak
        - Studiegroep Gemengde Bedrijven van de Commissie Nieuwe Bedrijfssystemen in de Landbouw 1959-1965, 60; 1 omslag
        - Begrotingen, krediettoewijzingen over 1961 - 1962 1960-1962, 61; 1 omslag
        - Studiegroep Akkerbouw 1960-1962, 62; 1 omslag
        - Contactgroep Bestudering Varkenshouderij 1960-1963, 63; 1 omslag
        - Vergaderstukken 1960-1963, 64-66
          - Vergadering 01 - 05 1960-1961, 64; 1 omslag
          - Vergadering 06 - 12 1961-1962, 65; 1 pak
          - Vergadering 13 - 16 1962-1963, 66; 1 omslag
        - Studiegroep Melkveehouderij 1960-1965, 67; 1 omslag
      - Stukken betreffende het leveren van een bijdrage aan de Subcommissie Landbouw bij de Commissie voor de Landbouw- en Voedselvoorzieningsstatistiek, 1963-1967; 68-70; 1 pak en 2 omslagen
        - Algemeen 1963-1967, 68; 1 omslag
        - Vergaderstukken van de Subcommissie Landbouw bij de Commissie voor de Landbouw- en Voedselvoorzieningsstatistiek 1966-1967, 69-70
          - 1966, 69; 1 pak
          - 1967, 70; 1 omslag
      - Stukken betreffende het leveren van een bijdrage aan de werkzaamheden van contact- en werkgroepen bij de Subcommissie Landbouw, 1963-1968; 71-75; 1 pak en 4 omslagen
        - Contactgroep Landbouwprijzen 1963-1966, 71; 1 omslag
        - Werkgroep Arbeidskrachten 1963-1968, 72; 1 omslag
        - Werkgroep Oogstramingen 1963-1968, 73; 1 pak
        - Werkgroep Mechanisatie 1964-1966, 74; 1 omslag
        - Werkgroep Bedrijfsstructuur 1967, 75; 1 omslag
    - Landbouw, akkerbouw en tuinbouw, 1.823.1
      - Stukken betreffende het leveren van bijdragen aan de Commissie tot Vereenvoudiging van de Technische Administratie voor de Studiebedrijven, 1962-1963; 76; 1 pak
        157.2-0006-01 Minister van Landbouw, Natuur en Voedselkwaliteit
      - Stukken betreffende het uitbrengen van een verslag met betrekking tot proefbedrijven en voorbeeldbedrijven over het boekjaar 1962-1963 in het Rijkslandbouwconsulentschap voor Noordelijk Zuid-Holland, 1962-1965; 77; 1 omslag
        157.2-0003-01 Minister van Landbouw, Natuur en Voedselkwaliteit
      - Stukken betreffende het voeren van overleg met besturen van proefboerderijen en de directeuren van instituten met proefboerderijen, 1962-1968; 78; 1 pak
      - Stukken betreffende het voorbereiden, uitvoeren en rapporteren met betrekking tot landbouwkundig onderzoek door rijkslandbouwconsulenten, 1962-1968; 79-91; 7 pakken en 6 omslagen
        - Algemeen 1962-1968, 79-81
          Nota bene: Niet nader onder te verdelen
          - 1962-1963, 79; 1 pak
          - 1962-1963, 80; 1 omslag
          - 1965-1968, 81; 1 pak
        - Proefplannen en proefvoorstellen 1963-1968, 82-90
          - Plannen en voorstellen voor het jaar 1964 1963-1964, 82; 1 pak
          - Plannen en voorstellen voor het jaar 1965 1964-1965, 83-84
            - Map 1 1964-1965, 83; 1 pak
            - Map 2 1964-1965, 84; 1 pak
          - Plannen en voorstellen voor het jaar 1966 1965-1966, 85-88
            - Map 1 1965-1966, 85; 1 pak
            - Map 2 1965-1966, 86; 1 omslag
            - Map 3 1965-1966, 87; 1 omslag
            - Map 4 1965, 88; 1 pak
          - Plannen en voorstellen voor 1967 1966-1967, 89; 1 omslag
          - Plannen en voorstellen voor 1968 1967-1968, 90; 1 omslag
        - Stukken betreffende het opstellen van de taakomschrijving van de voorlichtingsdeskundige en bedrijfsdeskundige 1965, 91; 1 omslag
      - Stukken betreffende het leveren van bijdragen aan de Commissie voor Onderzoek- en Voorlichtingsprojecten in de Provincie, 1963; 92; 1 omslag
        158.1-0006-01 Minister van Landbouw, Natuur en Voedselkwaliteit
      - Stukken betreffende het leveren van bijdragen aan de Interne Werkgroep Landbouwstructuur van de Hoofddirectie Landbouwvoorlichting en Onderzoek, 1963-1965; 93-94; 2 pakken
        - 1963-1965, 93; 1 pak
        - 1965, 94; 1 pak
      - Stukken betreffende het beantwoorden van vragen van het Tweede Kamerlid Schagen met betrekking tot de overweging van de minister van Landbouw, Natuur en Voedselkwaliteit een groot deel van de voorbeeldbedrijven ten behoeve van de landbouw als voorbeeldbedrijf op te heffen, alsmede het geven van richtlijnen aan de rijksconsulenten met een ambtsgebied inzake het inschakelen van nieuwe bedrijven als voorbeeldbedrijf, 1963-1967; 95; 1 pak
        158.1-0011-01 Minister van Landbouw, Natuur en Voedselkwaliteit
      - Stukken betreffende het instellen en de werkzaamheden van de Commissie Grote Weidebedrijven, 1965-1967; 96; 1 pak
      - Stukken betreffende het goedkeuren van de stichting van een nieuwe akkerbouwproefboerderij in de IJsselmeerpolders, 1966-1968; 97; 1 omslag
      - Vergaderstukken van het Comité voor de Landbouwstructuur bij de Commissie van de Europese Gemeenschappen, 1968; 98; 1 omslag
    - Bedrijfsinrichtingen, bedrijfsbeheer en bedrijfsadministratie, 1.823.111.5
      - Stukken betreffende het leveren van een bijdrage aan werkzaamheden van de Werkgroep Mechanisatie Oogst Proefvelden, 1962-1968; 99; 1 pak